【裁判字號】    97,訴,230
【裁判日期】    970627
【裁判案由】    違反毒品危害防制條例
【裁判全文】
臺灣雲林地方法院刑事判決
公  訴  人  臺灣雲林地方法院檢察署檢察官
被      告  甲○○
上列被告因違反毒品危害防制條例案件，經檢察官提起公訴（
97年度毒偵字第137 、339 、380 號），本院於準備程序進行中
，因被告就被訴事實為有罪之陳述，經告知簡式審判程序意旨，
並聽取公訴人及被告之意見後，本院合議庭裁定由受命法官獨任
依簡式審判程序審理，判決如下：
    主  文
甲○○所犯如附表所示之罪，各處如附表所示之刑，應執行有期
徒刑貳年，扣案之夾鏈袋壹只沒收之。
    事  實
一、甲○○前因施用毒品案件，經本院以91年度毒聲字第1019號
    裁定送觀察、勒戒後，認無繼續施用毒品傾向，於民國92年
    1 月2 日執行觀察、勒戒完畢釋放，並由臺灣雲林地方法院
    檢察署檢察官以91年度毒偵字第1256號為不起訴處分確定。
    竟仍不知警惕，復於上開觀察、勒戒執行完畢釋放後5 年內
    ，基於施用第一級毒品之各別犯意，分別於96年11月14日晚
    上10時許、97年1 月19日某時許及97年3 月2 日某時許，各
    在雲林縣古坑鄉草嶺村草嶺66號住處及雲林縣斗六市○○路
    ○路旁，均以將海洛因摻水置入針筒內注射之方式，施用第
    一級毒品海洛因共3 次。又另行基於施用第二級毒品之各別
    犯意，分別於96年11月14日晚上10時許、97年1 月20日某時
    許及97年3 月3 日某時許，各在上開住處、雲林縣斗六市○
    ○里○○路839 號「銀城資源回收場」及雲林縣古坑鄉荷苞
    村149 甲線公路旁，均以將甲基安非他命置放入燈泡內以火
    燒烤而吸食其霧氣之方式，施用第二級毒品甲基安非他命共
    3 次。嗣經警分別於附表所示之時、地查獲，扣得甲○○所
    有供施用海洛因所用之夾鏈袋1 只，並均採集尿液送驗，均
    呈嗎啡及甲基安非他命陽性反應，始查悉上情。
二、案經雲林縣警察局斗南分局報告臺灣雲林地方法院檢察署檢
    察官偵查起訴。
    理  由
一、本案被告甲○○所犯係死刑、無期徒刑、最輕本刑為3 年以
    上有期徒刑以外之罪，其於準備程序就前揭被訴事實為有罪
    之陳述，經受命法官告知簡式審判程序之旨，並聽取其與公
    訴人之意見後，本院認無不得或不宜改依簡式審判程序進行
    之情事，依刑事訴訟法第273 條之1 第1 項、第284 條之1
    規定，裁定由受命法官獨任進行簡式審判程序。
二、上揭犯罪事實，業據被告於本院審理時均坦承不諱；參酌其
    於附表所示之時間經警採集之尿液送驗結果，確均呈嗎啡及
    甲基安非他命陽性反應，此有台灣檢驗科技股份有限公司96
    年12月10日、97年1 月30日及97年3 月19日報告編號KH2007
    C0000000、KＺ000000000000、KＺ000000000000號濫用藥物尿
    液檢驗報告各1 紙及雲林縣警察局斗南分局查獲毒品危害防
    制條例嫌犯尿液送檢真實姓名對照表共3 紙在卷可憑，並有
    被告所有供施用海洛因所用之夾鏈袋1 只扣案可佐，足認被
    告上開自白與事實相符，堪採為認定其犯罪之證據，是被告
    確有施用第一級毒品海洛因及施用第二級毒品甲基安非他命
    各3 次之犯行無訛。再被告前因施用毒品案件，經本院以91
    年度毒聲字第1019號裁定送觀察、勒戒後，認無繼續施用毒
    品傾向，於92年1 月2 日執行觀察、勒戒完畢釋放，並由臺
    灣雲林地方法院檢察署檢察官以91年度毒偵字第1256號為不
    起訴處分確定之事實，有臺灣高等法院被告前案紀錄表1 份
    在卷可稽，其於觀察、勒戒執行完畢釋放後，5 年內再犯毒
    品危害防制條例第10條之罪，所為與毒品危害防制條例第23
    條第2 項之規定相符，依法應予論科。
三、論罪科刑：
  (一)核被告之所為，係犯毒品危害防制條例第10條第1 項之施用
    第一級毒品罪及同條例第10條第2 項之施用第二級毒品罪。
    其施用第一、二級毒品前後，持有海洛因及甲基安非他命之
    低度行為，均為施用之高度行為所吸收，不另論罪。
  (二)被告所犯上開6 罪，犯意各別，應分論併罰。
  (三)本院審酌被告前因施用毒品案件，經觀察、勒戒後，仍未能
    戒絕毒品，再犯本案施用毒品罪，顯見其意志不堅，有失政
    府制定毒品危害防制條例之立法美意，惟念其犯後坦承犯行
    ，且施用毒品乃自戕身心，尚無危害他人等一切情狀，各量
    處如主文所示之刑，並定其應執行之刑。
四、扣案之夾鏈袋1 只，係被告所有供施用海洛因所用之物，業
    據其供承在卷，依刑法第38條第1 項第2 款規定，併予宣告
    沒收之。
據上論斷，應依刑事訴訟法273 條之1 第1 項、第299 條第1 項
前段，毒品危害防制條例第10條第1 項、第2 項，刑法第11條前
段、第38條第1 項第2 款、第51條第5 款，判決如主文。
本案經檢察官乙○○到庭執行職務。
中    華    民    國    97    年    6     月    27    日
                  刑事第四庭  法  官  曾鴻文
以上正本證明與原本無異。
如不服本判決，應於判決收受後10日內，向本院提出上訴狀（須
附繕本）。
                              書記官  顏錦清
中    華    民    國    97    年    6     月    27    日
附錄本案論罪科刑法條全文：
毒品危害防制條例第10條
施用第一級毒品者，處 6 月以上 5 年以下有期徒刑。
施用第二級毒品者，處 3 年以下有期徒刑。
┌──────────────────────────────────────────────────────────┐
│附表：甲○○違反毒品危害防制條例案件                                                       97年度訴字第230 、407 號 │
├──┬───────┬─────────┬───────────┬───────────┬───┬─────────┤
│編號│犯  罪  時  間│犯    罪   地   點│犯    罪    方    式  │查 獲 時  間 、 地  點│扣案物│ 處   刑   內   容│
├──┼───────┼─────────┼───────────┼───────────┼───┼─────────┤
│ 1  │96年11月14日晚│雲林縣古坑鄉草嶺村│以將海洛因摻水置入針筒│96年11月17日下午4 時許│無    │甲○○施用第一級毒│
│    │上10時許      │草嶺66號          │內注射之方式，施用第一│，在雲林縣古坑鄉荷苞村│      │品，處有期徒刑柒月│
│    │              │                  │級毒品海洛因1 次。    │149甲線旁某產業道路前 │      │。                │
├──┼───────┼─────────┼───────────┼───────────┼───┼─────────┤
│ 2  │97年1 月19日某│同上              │同上。                │97年1 月20日下午1 時4 │無    │甲○○施用第一級毒│
│    │時許          │                  │                      │分許，在雲林縣斗六市重│      │品，處有期徒刑柒月│
│    │              │                  │                      │光里成功路839 號「銀城│      │。                │
│    │              │                  │                      │資源回收場」          │      │                  │
├──┼───────┼─────────┼───────────┼───────────┼───┼─────────┤
│ 3  │97年3月2日    │雲林縣斗六市○○路│同上。                │97年3 月6 日上午11時30│夾鏈袋│甲○○施用第一級毒│
│    │              │路旁              │                      │分許，在雲林縣古坑鄉草│1只   │品，處有期徒刑柒月│
│    │              │                  │                      │嶺村草嶺66號          │      │，扣案之夾鏈袋壹只│
│    │              │                  │                      │                      │      │沒收之。          │
│    │              │                  │                      │                      │      │                  │
├──┼───────┼─────────┼───────────┼───────────┼───┼─────────┤
│ 4  │96年11月14日晚│雲林縣古坑鄉草嶺村│以將甲基安非他命置放入│96年11月17日下午4 時許│無    │甲○○施用第二級毒│
│    │上10時許      │草嶺66號          │燈泡內以火燒烤而吸食其│，在雲林縣古坑鄉荷苞村│      │品，處有期徒刑肆月│
│    │              │                  │霧氣之方式，施用第二級│149甲線旁某產業道路前 │      │。                │
│    │              │                  │毒品甲基安非他命1次。 │                      │      │                  │
├──┼───────┼─────────┼───────────┼───────────┼───┼─────────┤
│ 5  │97年1 月20日某│雲林縣斗六市重光里│同上。                │97年1 月20日下午1 時4 │無    │甲○○施用第二級毒│
│    │時許          │成功路839 號「銀城│                      │分許，在雲林縣斗六市重│      │品，處有期徒刑肆月│
│    │              │資源回收場」      │                      │光里成功路839 號「銀城│      │。                │
│    │              │                  │                      │資源回收場」          │      │                  │
│    │              │                  │                      │                      │      │                  │
├──┼───────┼─────────┼───────────┼───────────┼───┼─────────┤
│ 6  │97年3 月3 日某│雲林縣古坑鄉荷苞  │同上。                │97年3 月6 日上午11時30│無    │甲○○施用第二級毒│
│    │時許          │村149 甲線公路旁  │                      │分許，在雲林縣古坑鄉草│      │品，處有期徒刑肆月│
│    │              │                  │                      │嶺村草嶺66號          │      │。                │
└──┴───────┴─────────┴───────────┴───────────┴───┴─────────┘


司法院資訊處製作；財團法人民間司法改革基金會備份。
